【裁判字號】    90,易,147
【裁判日期】    900326
【裁判案由】    傷害
【裁判全文】
臺灣板橋地方法院刑事判決                            九十年度易字第一四七號
    公  訴  人  臺灣板橋地方法院檢察署檢察官
    被      告  乙○○
右列被告因家庭暴力之傷害案件，經檢察官提起公訴（八十九年度偵字第二一八六二
號），本院判決如左：
    主  文
乙○○傷害人之身體，處拘役拾日，如易科罰金，以佰元折算壹日。
    事  實
一、乙○○與甲○○係配偶關係，彼此為家庭暴力防治法第三條第一項所定之家庭成
    員，詎乙○○於民國八十九年十一月十九日晚上十時許，在台北縣土城市○○路
    ○段二四○巷十二號一樓住處，為使用檯燈之爭執，竟基於傷害甲○○身體之故
    意，以拳頭毆打及腳踢甲○○方式，造成甲○○受有右手掌二乘四公分瘀青、左
    手背零點五乘零點五公分擦傷、左前臂一乘五公分瘀青、左大腿三乘五公分瘀青
    之傷害。
二、案經被害人甲○○訴由臺灣板橋地方法院檢察署檢察官偵查起訴。
    理  由
一、訊據被告乙○○則矢口否認有何傷害之犯行，辯稱：伊並未毆打被害人，當時係
    因被害人之檯燈故障，被害人即拿走伊檯燈使用，嗣後伊欲行取回檯燈時，竟遭
    被害人持按摩棒等物攻擊，伊為自衛始抓住被害人之手，並將其壓制於床上，奪
    下按摩棒後即行離開，伊因而自己亦有受傷，惟伊並未對被害人拳打拳打腳踢，
    被害人之傷勢應係其自己造成等語。惟查右揭事實業據告訴人甲○○於偵查及本
    院審理時所指訴在案，並有臺北市立和平醫院八十九年十一月二十日出具之告訴
    人家庭暴力事件驗傷診斷書一件及告訴人傷勢照片三紙附卷可憑，而依該告訴人
    傷勢照片及診斷書所示，告訴人之右手掌心及左大腿均有明顯較大面積之瘀傷，
    已難認係單純制止抓住告訴人雙手或告訴人掙扎時自己所造成之擦挫傷所致，告
    訴人並於本院審理時指稱：「當時係搶檯燈，他（指被告）就用拳頭打我，我用
    手（掌）去擋才造成手傷，腿傷是他用腳踢的」等語，核與上開右手掌心及左大
    腿部分較大面積瘀傷之傷勢相符，足認被告顯有以拳打腳踢方式毆打告訴人之事
    實甚明，否則斷無造成如此大面積瘀傷之傷勢之理。被告雖辯稱係告訴人先行攻
    擊，伊為自衛始行制止，自己並因而受傷云云，並提出臺北縣立板橋醫院八十九
    年十一月二十三日出具之驗傷診斷書一紙為證，惟查依上開診斷書所載，被告所
    受之傷勢僅有左手腕皮下瘀傷二點五乘二公分，應僅係抓挫傷，已難認係受器物
    攻擊毆打所受之傷害，而告訴人亦否認有何持按摩棒攻擊被告之行為，被告亦未
    提出其他證據足以證明其係受告訴人攻擊而為反擊之正當防衛之行為，所辯其係
    正當防衛及對告訴人之傷勢應係自己造成云云，要屬卸責之詞，自不足採，是事
    證明確，被告犯行堪以認定。
二、核被告所為，係犯刑法第二百七十七條第一項之傷害人之身體罪。爰審酌被告之
    品行、犯罪之動機、目的、手段、被害人所受傷害程度及被告犯罪後之態度等一
    切情狀，量處如主文所示之刑。又被告行為後，刑法第四十一條已於九十年一月
    十日修正公布施行，並於同年月十二日生效，其得易科罰金之罪已變更放寬為犯
    最重本刑為五年以下有期徒刑以下之刑之罪，比較新舊法結果，對被告並無不利
    之影嚮，依刑法第二條第一項前段之規定，應適用裁判時之法律，爰依裁判時之
    修正後刑法第四十一條第一項前段規定諭知其易科罰金之折算標準。
據上論斷，應依刑事訴訟法第二百九十九條第一項前段，刑法第二百七十七條第一項
、第二條第一項前段、第四十一條第一項前段，罰金罰鍰提高標準條例第一條前段、
第二條，判決如主文。
本案經檢察官洪清秀到庭執行職務。
中      華      民      國      九十      年      三      月    二十六  日
                                      臺灣板橋地方法院刑事第六庭
                                          法  官  朱  耀  平
右正本證明與原本無異
如不服本判決應於送達後十日內向本院提出上訴狀
                                          書記官  黃  炎  煌
中      華      民      國      九十      年      三      月    二十六  日
附錄本案論罪科刑法條全文
刑法第二百七十七條
傷害人之身體或健康者，處三年以下有期徒刑，拘役或一千元以下罰金。
犯前項之罪，因而致人於死者，處無期徒或七年以上有期徒刑；致重傷者，處三年以
上十年以下有期徒刑。


司法院資訊處製作；財團法人民間司法改革基金會備份。
